臺灣高等法院交通法庭裁定　　　　　　　　　　　　九十一年度交抗字第五四號
　　抗告人即
　　異議人　甲○○
右抗告人因違反道路交通管理處罰條例案件，不服臺灣新竹地方法院中華民國九十一
年五月二十日裁定（九十一年度交聲字第七號），提起抗告，本院裁定如左：
    主  文
抗告駁回。
    理  由
一、按受處分人，不服主管機關依據道路交通管理處罰條例所為之處罰，得於接到裁
    決之翌日起二十日內，向管轄地方法院聲明異議；又交通法庭認聲明異議不合法
    律上之程式者，應以裁定駁回之，道路交通管理處罰條例第八十七條第一項、道
    路交通案件處理辦法第十八條前段分別定有明文。
二、抗告意旨略以伊收受原裁決書即聲請更正，則原處分機關應重新裁決，重新送達
    ，原審卻以舊裁決書送達日期，認定抗告人之聲請異議逾期，顯然不妥云云。
三、原審裁定以：異議人甲○○騎乘ＴＷＮ─九七五號輕機車，於民國九十年七月十
    日二十三時五分許，在鳳山市○○○路與文聖街口，為高雄縣警察局鳳山分局警
    員攔檢舉發闖紅燈，並掣發舉發通知單，而經交通部公路總局新竹區監理所新竹
    監理站依道路交通管理處罰條例第五十三條規定，於九十年十一月二十八日為罰
    鍰新台幣四千五百元之裁決，並於九十年十二月三日送達異議人收受之事實，有
    異議人所提之裁決書、交通部公路總局新竹區監理所新竹市監理站九十一年四月
    十九日竹監新稽違字第九一０二０五九號函覆異議人甲○○於九十年十二月三日
    收受前揭裁決書，並附有收件人蓋章之回証附卷可稽，是異議人早於九十年十二
    月三日收受上開裁決書，其遲至九十一年一月八日始向原審法院提出異議，已超
    過前揭法定之二十日異議期限，揆之前開規定，異議人甲○○自不得聲明異議，
    其竟提起聲明異議，是其異議顯不合法，依道路交通案件處理辦法第十八條前段
    規定，駁回異議。
四、經查：交通部公路總局新竹區監理所新竹市監理站於九十年十一月二十八日開具
    竹監新三字第駕裁五一─Ｎ00000000號裁決書，該裁決書於九十年十二
    月三日送達異議人收受，受處分人卻於九十年十二月十二日書寫「陳述書」向裁
    決機關質疑裁決書登載之事實，要求補登載細節文字，此有交通部公路總局新竹
  區監理所新竹市監理站九十年十二月十九日竹監新稽違字第一八七九號函可稽，
    受處分人之「陳述書」並非正式提出異議，依附件最高法院二十年上字第一三五
    三號判例說明，自不得視為異議之聲明。受處分人遲至九十一年一月八日始向原
    審法院提出異議，已超過首開規定之期間；則原審裁定駁回異議，核無違誤，抗
    告意旨指原裁定原裁決機關未重新裁決、重新送達，並重新計算異議期間，顯有
    錯誤云云；執此指摘原裁定不當，自無理由，應予駁回。
據上論結，應依道路交通案件處理辦法第二十五條、第二十六條，刑事訴訟法第四百
十二條，裁定如主文。
中      華      民      國    九十一    年      七      月    二十二    日
                              臺灣高等法院交通法庭
                                  審判長法  官  陳  貽  男
                                        法  官  陳  憲  裕
                                        法  官  王  炳  梁
右正本證明與原本無異。
不得再抗告。
                                        書記官  潘  大  鵬
中      華      民      國      九十一   年     七    月    二十四      日
附件：最高法院二十年上字第一三五三號判例：檢察官因其他原因發見縣判有不當時
      ，得分別管轄，自行提起上訴或移送該管檢察官提起上訴，此在修正縣知事審
      理訴訟暫行章程第二十六條固有明文，如果該管檢察官並未正式提起上訴書狀
      ，僅就不合法之上訴加具意見，而未表明不服之意旨，自不得逕視為提起上訴
      。
